臺灣臺北地方法院民事判決　　　　　　　96年度簡上字第95號
上　訴　　人　甲○○
　　　　　　　丙○○
兼 上 一　人
訴訟代理　人　乙○○
被 上 訴　人　丁○○
上列當事人間請求侵權行為損害賠償事件，上訴人對於中華民國
95年12月28日臺灣臺北地方法院臺北簡易庭95年度北簡字第3807
8號第一審判決提起上訴，本院於96年6月25日言詞辯論終結，判
決如下：
    主  文
原判決廢棄。
被上訴人在第一審之訴駁回。
第一、二審訴訟費用由被上訴人負擔。
    事實及理由
一、被上訴人起訴主張：伊於94年11月間在臺北市○○路67之2
    號之晶華桂冠舒療館，遭上訴人乙○○、甲○○、丙○○（
    下稱上訴人三人）與訴外人陳柏合及另一不詳男子聯手毆打
    ，因而受有頭部外傷、身體多處擦傷等傷害，為此基於侵權
    行為損害賠償法律關係請求上訴人三人賠償醫療費用新台幣
    （下同）10萬元及慰撫金20萬元等情。原審判命上訴人三人
    應給付被上訴人18萬元，駁回上訴人其餘之訴，並依職權宣
    告假執行，上訴人三人不服提起本件上訴，被上訴人於本院
    聲明：駁回上訴（至於上訴人於原審敗訴部分，未據其上訴
    或於本院言詞辯論終結前提起附帶上訴，業已判決確定，附
    此敘明）。
二、上訴人部分：
　(一)上訴人乙○○則以：伊不認識被上訴人，刑事案件業經不起
    訴處分，伊沒有動手，而只是配合警察調查，當時是警察要
    我們每個人拿證件出來，被上訴人就隨便指了三個人說我們
    打他等語，資為抗辯，並聲明：(一)原判決廢棄；(二)上開廢棄
    部分，被上訴人於第一審之訴駁回。
　(二)上訴人甲○○則以：伊不認識被上訴人，刑事案件業經不起
　  訴處分，伊到現場時，警察已經到場，且當時被上訴人已經
    有外傷，所以警察才叫伊等拿證件出來，伊不清楚被上訴人
    如何受傷，當時被上訴人是開了一輛貨車要衝撞店內玻璃，
    手上還拿著雙節棍，因警察問被上訴人何人毆打他，他就隨
    便指三個人等語，資為抗辯，並聲明：(一)原判決廢棄；(二)上
    開廢棄部分，被上訴人於第一審之訴駁回。
　(三)上訴人丙○○則否認打人，並聲明：(一)原判決廢棄；(二)上開
    廢棄部分，被上訴人於第一審之訴駁回。
三、本件被上訴人主張於94年11月間在臺北市○○路67之2號之
    晶華桂冠舒療館，遭上訴人三人毆打，因而受有頭部外傷、
    身體多處擦傷等傷害之事實，固據其於原審提出馬偕紀念醫
    院乙種診斷證明書一紙為證。惟為上訴人三人所否認，並以
    上開辯詞資為抗辯，故本件爭執點在於被上訴人是否於上開
    時地遭上訴人三人毆打成傷？茲判斷如下：
　(一)按損害賠償之債，以有損害之發生及有責任原因之事實，並
  　二者之間，有相當因果關係為成立要件。故原告所主張損害
    賠償之債，如不合於此項成立要件者，即難謂有損害賠償請
    求權存在（最高法院48年台上字第481號判例要旨參照）。
    次按，民事訴訟如係由原告主張權利者，應先由原告負舉證
    之責，若原告先不能舉證，以證實自己主張之事實為真實，
    則被告就其抗辯事實即令不能舉證，或其所舉證據尚有疵累
    ，亦應駁回原告之請求（最高法院17年上字第917號判例要
    旨參照）。
  (二)經查，被上訴人曾以上訴人三人於94年11月21日晚間21時許
    ，在臺北市○○路67之2號之晶華桂冠舒療館，共同基於傷
    害之犯意出手毆打伊，致伊受有背部挫傷及兩側手肘擦傷等
    傷害，而對上訴人三人提出刑事告訴，嗣經臺北地方法院檢
    察署檢察官偵查後，認上訴人三人之犯罪嫌疑均不足，而予
    以不起訴處分確定在案，業經本院依職權調閱95年度偵字第
    2108號偵查卷查閱無訛。其次，依被上訴人所呈之馬偕紀念
    醫院乙種診斷證明書僅得證明其於94年11月21日曾自述遭人
    毆傷而至該院急診就醫治療，然尚無從證明其所受傷害究係
    由何人所為，此外，被上訴人並未提出其他證據證明上訴人
    三人有何不法侵害其身體之行為，參以上揭判例要旨，即難
    認被上訴人對上訴人三人有何損害賠償請求權存在。
四、從而，被上訴人本於侵權行為損害賠償法律關係請求上訴人
    給付18萬元，為無理由，不應准許。原審判命上訴人給付18
    萬元並依職權為假執行之宣告，自有未洽。上訴意旨指摘原
    判決不當，求予廢棄改判，為有理由。自應由本院予以廢棄
    改判，如主文第2項所示。
五、據上論結，本件上訴為有理由，依民事訴訟法第436條之1第
    3項、第450條、第78條，判決如主文。
中　　華　　民　　國　　96　　年　　7 　　月　　16　　日
                  民事第二庭    審判長法　官  鄭純惠
                                      法　官　黃蓓蓓
                                      法　官　林欣蓉
以上正本係照原本作成。
本判決不得上訴。
中　　華　　民　　國　　96　　年　　7 　　月　　16　　日
                  　　　　　　　　　　書記官　黃慧怡
